【裁判字號】    99,訴,573
【裁判日期】    991130
【裁判案由】    毒品危害防制條例
【裁判全文】
臺灣基隆地方法院刑事判決               99年度訴字第573號
公  訴  人  臺灣基隆地方法院檢察署檢察官
被      告  李良德
指定辯護人  詹振寧律師
上列被告因違反毒品危害防制條例案件，經檢察官提起公訴（99
年度），本院判決如下：
    主  文
李良德犯如附表壹、貳、、肆、伍所示之罪，均累犯，各處如
附表壹、貳、、肆、伍所示之刑（含主刑、從刑）。應執行有
期徒刑拾年，扣案之ＮＯＫＩＡ牌行動電話壹具（含門號000000
0000號ＳＩＭ卡壹枚）、鏟子壹支及夾鍊袋陸拾壹只均沒收。未
扣案之販賣毒品所得新臺幣壹萬柒仟捌佰元沒收，如全部或一部
不能沒收時，以其財產抵償之。
    事  實
一、李良德前因施用第一、二級毒品案件，經臺灣高等法院以94
    年度上訴字第181 號判決判處有期徒刑1 年2 月、1 年，應
    執行有期徒刑2 年確定（下稱甲、乙罪）；復因詐欺案件，
    經本院以94年度易字第269 號判決判處有期徒刑5 月確定（
    下稱丙罪）；又因施用第一、二級毒品案件，經本院以94年
    度訴字第847 號判決判處有期徒刑1 年3 月、1 年1 月，應
    執行有期徒刑2 年2 月確定（下稱丁、戊罪）；再因過失傷
    害、肇事逃逸案件，經本院以94年度交訴字第29號判決判處
    有期徒刑4 月、8 月，應執行有期徒刑11月確定（下稱己、
    庚罪）；另因偽造文書等案件，經本院以95年度訴字第26號
    判決判處有期徒刑6 月確定（下稱辛罪）；上開八罪嗣經本
    院以96年度聲減字第1219號裁定分別減刑，並就甲、乙罪定
    應執行有期徒刑1 年，就丙、丁、戊、己、庚、辛罪定應執
    行有期徒刑2 年確定。前述刑期接續執行，於民國98年1 月
    17日假釋出監，嗣於98年6 月21日假釋期滿未經撤銷假釋，
    其未執行之刑以已執行論而視為執行完畢。
二、李良德不知警惕，明知海洛因係毒品危害防制條例列管之第
    一級毒品，不得非法持有販賣，仍基於販賣第一級毒品海洛
    因以營利之犯意，持其所有ＮＯＫＩＡ牌行動電話一具（內
    搭門號0000000000號ＳＩＭ卡）作為聯絡工具（附表壹編號
    十四除外），於附表壹、貳、、肆所示時間、地點，以各
    該附表所示之交易方式、價格及數量，販賣海洛因予廖煌傑
    、許展昭、朱佑翔及張春而牟利（詳如附表壹、貳、、肆
    所示）。李良德另基於轉讓第一級毒品海洛因之犯意，持上
    開相同之行動電話及門號與陳詩涵聯繫後，於附表伍所示時
    間、地點，無償轉讓少許海洛因予陳詩涵。嗣因員警聲請本
    院核發通訊監察書，依法對李良德實施通訊監察，進而於99
    年4 月20日晚上8 時40分許，持本院核發之搜索票，在李良
    德位於基隆市七堵區○○○路84號之住處內，搜獲其所有上
    開ＮＯＫＩＡ牌行動電話一具（含門號0000000000號ＳＩＭ
    卡一枚）、鏟子一支、夾鍊袋六十一只、與本案無關之ＬＧ
    牌行動電話一具（含門號0000000000號ＳＩＭ卡一枚）及供
    其個人施用但尚未用罄之海洛因一包（驗前淨重0.0470公克
    ，驗餘淨重0.0450公克，已於本院99年度訴字第410 號判決
    諭知沒收銷燬）。
三、案經基隆市警察局第三分局報請臺灣基隆地方法院檢察署檢
    察官偵查起訴。
    理  由
一、證據能力之說明：
    本案下列所引用之各項供述證據及非供述證據，檢察官、被
    告李良德及辯護人於本院準備程序時表示對全部證據之證據
    能力均不爭執（本院卷第44至52頁），迄至本案言詞辯論終
    結前亦未曾聲明異議，本院審酌上開證據之作成或取得之狀
    況，並無違法不當及證明力明顯過低之瑕疵，復經本院於審
    判期日就上開證據依法進行調查、辯論，自應認均具有證據
    能力。
二、上揭犯罪事實，迭據被告於警詢、檢察官偵訊、本院準備程
    序及審判程序中自白承認（99年度偵字第2026號卷一第7 至
    13頁、第138至146頁、卷二第252至253頁、第260至261頁、
    第274至277頁、第306至309頁、第311至312頁、第320至322
    頁、第332至333頁、第335至336頁），且有證人廖煌傑、許
    展昭、朱佑翔、張春及陳詩涵分別於警詢及檢察官偵訊中證
    述綦詳（詳如附表壹、貳、、肆、伍所示），並有通訊監
    察書、通訊監察譯文在卷可稽（通訊監察書參99年度偵字第
    2026號卷一第61至66頁，通訊監察譯文詳如附表壹、貳、
    、肆、伍所示），及上開ＮＯＫＩＡ牌行動電話一具（含門
    號0000000000號ＳＩＭ卡一枚）、鏟子一支暨夾鍊袋六十一
    只扣案可憑。而販賣毒品係政府長期以來嚴加查緝之違法行
    為，海洛因之價格不低，取得不易，苟無利可圖，應無甘冒
    被查緝法辦重刑之危險而平白無端為販賣之行為，是其販入
    之價格必較賣出之價格低廉，而有從中賺取買賣差價牟利之
    意圖及事實，應屬符合論理法則且不違背社會通常經驗之合
    理判斷；被告復供稱：伊自己有在施用海洛因，賣海洛因獲
    利只有賺一點點，每賣出一包新臺幣（下同）五百元的海洛
    因，獲利大約在一百元以內，賺到的錢是用來買海洛因供自
    己施用等語（本院卷第28、81頁），亦與常情無違。準此，
    足認被告上開具任意性之自白確與事實相符，堪可採信。綜
    上所述，本案事證明確，被告犯行均足堪認定。
三、論罪科刑：
  (一)查海洛因係屬毒品危害防制條例第2 條第2 項第1 款所列之
    第一級毒品，核被告就附表壹、貳、、肆所為（含附表壹
    所示十四次、附表貳所示一次、附表所示三次、附表肆所
    示八次），各次均係犯毒品危害防制條例第4 條第1 項之販
    賣第一級毒品罪；就附表伍所為，係犯同條例第8 條第1 項
    之轉讓第一級毒品罪。被告於各次販賣、轉讓第一級毒品犯
    行前持有第一級毒品之低度行為，應分別為其販賣、轉讓第
    一級毒品之高度行為所吸收，均不另論罪。本案並無證據顯
    示被告就附表伍所示轉讓第一級毒品之數量已達「轉讓持有
    毒品加重其刑之數量標準」第2 條第1 項第1 款淨重五公克
    以上之標準，自無庸適用前述標準加重其刑。
  (二)依證人廖煌傑之證言及卷附通訊監察譯文顯示，被告就附表
    壹編號十二之犯行，雖係由案外人李佩娟（即「小娟」）代
    為接聽電話並為轉告，而獲悉證人廖煌傑有意購買海洛因之
    訊息，進而與證人廖煌傑完成海洛因買賣交易，然無證據顯
    示李佩娟有參與實行販賣海洛因之犯罪構成要件行為，亦無
    證據顯示李佩娟係為自己犯罪之意思而從事上述接聽及傳話
    之行為，李佩娟雖不無幫助販賣海洛因之嫌疑，然尚不足以
    認定其與被告之間有犯意聯絡及行為分擔而論以共同正犯。
    本諸罪疑惟輕原則，應就被告之各次犯行（含上述附表壹編
    號十二部分）均論以單獨正犯。
  (三)被告所犯如附表壹、貳、、肆所示共二十六次之販賣第一
    級毒品犯行及如附表伍所示一次之轉讓第一級毒品犯行，各
    次犯行之間，犯意各別，行為互殊，應予分論併罰。
  (四)被告有如事實欄一所載之有期徒刑執行完畢情形，此有臺灣
    高等法院被告前案紀錄表在卷可參，其於受有期徒刑執行完
    畢後5 年以內，故意再犯本案均屬有期徒刑以上之罪，各罪
    均應依刑法第47條第1 項規定論以累犯，且除法定本刑死刑
    、無期徒刑部分，依法不得加重外，其餘部分均予加重其刑
    。
  (五)被告就其所犯之二十六次販賣第一級毒品犯行及一次轉讓第
    一級毒品犯行，於偵查及審判中均自白承認，核與毒品危害
    防制條例第17條第2 項減刑規定之要件相符，爰就各罪均適
    用前述規定予以減輕其刑，且依法先加（不含死刑、無期徒
    刑部分）後減。
  (六)按同為販賣第一級毒品之人，其原因動機不一，犯罪情節未
    必盡同，或有大盤毒梟者，抑或中、小盤之分，甚或僅止於
    吸毒者友儕間為求互通有無等情形者亦有之，其販賣行為所
    造成危害社會之程度自屬有異，法律針對此類犯罪所設之法
    定最低本刑均為死刑、無期徒刑，不可謂不重。本案被告販
    賣第一級毒品之次數雖達二十六次，然對象僅有四人，每次
    販賣之毒品數量甚微，獲利不多，所為均係小額交易，而屬
    毒品交易之下游，其惡性顯然低於大量走私進口或長期販賣
    毒品之「大盤」、「中盤」毒販，對於他人及國家社會侵害
    之程度非屬重大，因認被告各次販賣之犯罪情節非重，縱對
    其所犯各販賣第一級毒品罪量處法定最低刑度（死刑、無期
    徒刑不得加重，經適用毒品危害防制條例第17條第2 項規定
    減輕其刑後，仍應在無期徒刑或15年以上20年以下有期徒刑
    之範圍內量刑），仍嫌過重，依一般國民生活經驗法則，實
    屬情輕法重，而有堪可憫恕之情狀，爰依刑法第59條規定，
    就被告各次販賣第一級毒品之犯行，均遞予減輕其刑。
  (七)爰審酌被告曾有多次施用毒品之前科紀錄，有前述前案紀錄
    表足查，其深知毒品危害身心之情形，卻無視國家對於杜絕
    毒品犯罪之禁令，仍販賣、轉讓第一級毒品予他人，戕害他
    人身心健康，助長社會上施用毒品之不良風氣，對社會治安
    亦有不良影響，惟其犯罪手段平和，犯後坦承全部犯行，態
    度良好，且其販賣、轉讓之毒品數量低微，各次販毒之獲利
    不高，兼衡其智識程度等一切情狀，分別量處如附表壹、貳
    、、肆、伍「主文」欄所示之刑，並定其應執行之刑，以
    資懲儆。
  (八)沒收部分：
    (1)扣案之ＮＯＫＩＡ牌行動電話一具（含門號0000000000號
      ＳＩＭ卡一枚），係被告於為附表壹（不含編號十四）、
      貳、、肆所示販賣犯行及附表伍所示轉讓犯行時，持以
      與各證人聯繫販賣毒品或轉讓毒品事宜所用之物，且為被
      告所有，業據被告供承在卷（本院卷第80頁），自應依毒
      品危害防制條例第19條第1 項規定，分別在被告所犯附表
      壹（不含編號十四）、貳、、肆、伍所示各次犯行之主
      文下宣告沒收。又扣案之鏟子一支，被告於審理中坦承係
      其所有於販賣海洛因時所使用（本院卷第80頁），核屬被
      告所有供其各次販賣第一級毒品罪所用之物，應依毒品危
      害防制條例第19條第1 項規定，分別在被告所犯附表壹、
      貳、、肆所示各次販賣犯行之主文下宣告沒收。
    (2)按毒品危害防制條例第19條第1 項規定，犯販賣毒品罪者
      ，其犯罪所得之財物均沒收之，係採義務沒收主義。故販
      賣毒品所得之對價，不問其中成本若干，利潤多少，均應
      全部諭知沒收（最高法院91年度臺上字第2419號判決要旨
      參照）。查被告販賣第一級毒品之各次販毒價金均已收訖
      ，業據被告於審理中確認無訛（本院卷第80頁），雖均未
      扣案，仍應依毒品危害防制條例第19條第1 項規定，分別
      在被告各次販賣犯行之主文下宣告沒收，併諭知如全部或
      一部不能沒收時，以其財產抵償之。本院並於定執行刑時
      ，就被告未扣案之販賣毒品所得共計一萬七千八百元，併
      宣告沒收，且諭知如全部或一部不能沒收時，以其財產抵
      償之。
    (3)扣案之夾鍊袋六十一只，係被告所有預備供盛裝海洛因用
      以販售之物，此為被告所自承（本院卷第80頁），乃屬被
      告所有預備供犯販賣第一級毒品罪所用之物，爰依刑法第
      38條第1 項第2 款規定，在被告所犯附表壹、貳、、肆
      所示各次販賣犯行之主文下宣告沒收。
    (4)扣案之ＬＧ牌行動電話一具（含門號0000000000號ＳＩＭ
      卡一枚），查無證據與本案有關，本院無從宣告沒收。至
      於扣案之白色粉末一包，經送驗結果，雖檢出海洛因成分
      ，驗前淨重0.0470公克，驗餘淨重0.0450公克，有卷附交
      通部民用航空局航空醫務中心99年5 月19日航藥鑑字第09
      93262號毒品鑑定書可佐（99年度偵字第2026號卷一第258
      頁），然被告於警詢及審理中均表示：該包海洛因係伊自
      己要施用等語（99年度偵字第2026號卷一第7 頁、本院卷
      第80頁），且無證據足資認定該包海洛因與本案犯行有關
      ，參酌該包海洛因已另於被告所犯施用第一級毒品案件之
      判決中諭知沒收銷燬等情（本院99年度訴字第410 號刑事
      判決參照），本於無主刑即無從刑之主從不可分原則，自
      不應於本案宣告沒收銷燬，附此敘明。
據上論斷，應依刑事訴訟法第299 條第1 項前段，毒品危害防制
條例第4 條第1 項、第8 條第1 項、第17條第2 項、第19條第 1
項，刑法第11條、第47條第1 項、第59條、第51條第5 款、第38
條第1 項第2 款，判決如主文。
本案經檢察官陳佳宏到庭執行職務。
中    華    民    國    99    年    11    月    30    日
                  刑事第三庭  審判長法  官  陳志祥
                                    法  官  邰婉玲
                                    法  官  張婷妮
以上正本證明與原本無異。
如不服本判決應於收受送達後10日內向本院提出上訴書狀，並應
敘述具體理由；其未敘述上訴理由者，應於上訴期間屆滿後20日
內向本院補提理由書（均須按他造當事人之人數附繕本）「切勿
逕送上級法院」。
中    華    民    國    99    年    11    月    30    日
                                    書記官  洪佳如
附錄本案論罪科刑法條
毒品危害防制條例第4條第1項
製造、運輸、販賣第一級毒品者，處死刑或無期徒刑；處無期徒
刑者，得併科新臺幣二千萬元以下罰金。
毒品危害防制條例第8條第1項
轉讓第一級毒品者，處一年以上七年以下有期徒刑，得併科新臺
幣一百萬元以下罰金。
【附表壹】李良德販賣海洛因予廖煌傑（共十四次）
┌──┬────┬────┬────────────┬─────────┬──────────────┐
│編號│交易時間│交易地點│  交易方式、價格及數量  │   卷附相關證據   │主  文（所犯罪名及所處之刑）│
│    │        │        │ （價格單位：新臺幣元） │                  │                            │
├──┼────┼────┼────────────┼─────────┼──────────────┤
│ 一 │99年3 月│基隆市七│廖煌傑持用行動電話門號09│證人廖煌傑於警詢│李良德販賣第一級毒品，累犯，│
│    │2 日晚上│堵區自治│00000000號，與持用行動電│  之證言（99年度偵│處有期徒刑捌年。扣案之ＮＯＫ│
│    │10時許  │街附近  │話門號0000000000號之李良│  字第2026號卷一第│ＩＡ牌行動電話壹具（含門號09│
│    │        │        │德聯繫，相約見面後，由李│  150頁）         │00000000號ＳＩＭ卡壹枚）、鏟│
│    │        │        │良德親自於左列時地將海洛│證人廖煌傑於偵訊│子壹支及夾鍊袋陸拾壹只均沒收│
│    │        │        │因一包出售予廖煌傑，並向│  之證言（99年度偵│。未扣案之販賣毒品所得新臺幣│
│    │        │        │廖煌傑收取價金一千元。  │  字第2026號卷一第│壹仟元沒收，如全部或一部不能│
│    │        │        │                        │  155頁）         │沒收時，以其財產抵償之。    │
│    │        │        │                        │通訊監察譯文（99│                            │
│    │        │        │                        │  年度偵字第2026號│                            │
│    │        │        │                        │  卷一第71頁正反面│                            │
│    │        │        │                        │  ）              │                            │
│    │        │        │                        │被告之自白      │                            │
├──┼────┼────┼────────────┼─────────┼──────────────┤
│ 二 │99年3 月│基隆市六│廖煌傑持用行動電話門號09│證人廖煌傑於警詢│李良德販賣第一級毒品，累犯，│
│    │5 日晚上│堵某全家│00000000號，與持用行動電│  之證言（99年度偵│處有期徒刑捌年。扣案之ＮＯＫ│
│    │6 時許  │便利商店│話門號0000000000號之李良│  字第2026號卷一第│ＩＡ牌行動電話壹具（含門號09│
│    │        │        │德聯繫，相約見面後，由李│  150頁）         │00000000號ＳＩＭ卡壹枚）、鏟│
│    │        │        │良德親自於左列時地將海洛│證人廖煌傑於偵訊│子壹支及夾鍊袋陸拾壹只均沒收│
│    │        │        │因一包出售予廖煌傑，並向│  之證言（99年度偵│。未扣案之販賣毒品所得新臺幣│
│    │        │        │廖煌傑收取價金五百元。  │  字第2026號卷一第│伍佰元沒收，如全部或一部不能│
│    │        │        │                        │  155頁）         │沒收時，以其財產抵償之。    │
│    │        │        │                        │通訊監察譯文（99│                            │
│    │        │        │                        │  年度偵字第2026號│                            │
│    │        │        │                        │  卷一第75頁反面）│                            │
│    │        │        │                        │被告之自白      │                            │
├──┼────┼────┼────────────┼─────────┼──────────────┤
│ 三 │99年3 月│基隆市七│廖煌傑持用行動電話門號09│證人廖煌傑於偵訊│李良德販賣第一級毒品，累犯，│
│    │6 日晚上│堵區自治│00000000號，與持用行動電│  之證言（99年度偵│處有期徒刑捌年。扣案之ＮＯＫ│
│    │7 時許  │街附近  │話門號0000000000號之李良│  字第2026號卷一第│ＩＡ牌行動電話壹具（含門號09│
│    │        │        │德聯繫，相約見面後，由李│  155頁）         │00000000號ＳＩＭ卡壹枚）、鏟│
│    │        │        │良德親自於左列時地將海洛│通訊監察譯文（99│子壹支及夾鍊袋陸拾壹只均沒收│
│    │        │        │因一包出售予廖煌傑，並向│  年度偵字第2026號│。未扣案之販賣毒品所得新臺幣│
│    │        │        │廖煌傑收取價金五百元。  │  卷一第76頁反面）│伍佰元沒收，如全部或一部不能│
│    │        │        │                        │被告之自白      │沒收時，以其財產抵償之。    │
│    │        │        │                        │                  │                            │
├──┼────┼────┼────────────┼─────────┼──────────────┤
│ 四 │99年3 月│基隆市七│廖煌傑持用行動電話門號09│證人廖煌傑於警詢│李良德販賣第一級毒品，累犯，│
│    │8 日下午│堵某全國│00000000號，與持用行動電│  之證言（99年度偵│處有期徒刑捌年。扣案之ＮＯＫ│
│    │5 時許  │加油站  │話門號0000000000號之李良│  字第2026號卷一第│ＩＡ牌行動電話壹具（含門號09│
│    │        │        │德聯繫，相約見面後，由李│  16頁、第150頁） │00000000號ＳＩＭ卡壹枚）、鏟│
│    │        │        │良德親自於左列時地將海洛│證人廖煌傑於偵訊│子壹支及夾鍊袋陸拾壹只均沒收│
│    │        │        │因二包出售予廖煌傑，並向│  之證言（99年度偵│。未扣案之販賣毒品所得新臺幣│
│    │        │        │廖煌傑收取價金一千元。  │  字第2026號卷一第│壹仟元沒收，如全部或一部不能│
│    │        │        │                        │  155頁）         │沒收時，以其財產抵償之。    │
│    │        │        │                        │通訊監察譯文（99│                            │
│    │        │        │                        │  年度偵字第2026號│                            │
│    │        │        │                        │  卷一第79頁正面）│                            │
│    │        │        │                        │被告之自白      │                            │
├──┼────┼────┼────────────┼─────────┼──────────────┤
│ 五 │99年3 月│基隆市七│廖煌傑持用行動電話門號09│證人廖煌傑於警詢│李良德販賣第一級毒品，累犯，│
│    │10日晚上│堵區自治│00000000號，與持用行動電│  之證言（99年度偵│處有期徒刑捌年。扣案之ＮＯＫ│
│    │11時許  │街附近  │話門號0000000000號之李良│  字第2026號卷一第│ＩＡ牌行動電話壹具（含門號09│
│    │        │        │德聯繫，相約見面後，由李│  16頁、第150頁） │00000000號ＳＩＭ卡壹枚）、鏟│
│    │        │        │良德親自於左列時地將海洛│證人廖煌傑於偵訊│子壹支及夾鍊袋陸拾壹只均沒收│
│    │        │        │因二包出售予廖煌傑，並向│  之證言（99年度偵│。未扣案之販賣毒品所得新臺幣│
│    │        │        │廖煌傑收取價金一千元。  │  字第2026號卷一第│壹仟元沒收，如全部或一部不能│
│    │        │        │                        │  155至156頁）    │沒收時，以其財產抵償之。    │
│    │        │        │                        │通訊監察譯文（99│                            │
│    │        │        │                        │  年度偵字第2026號│                            │
│    │        │        │                        │  卷一第85頁正面）│                            │
│    │        │        │                        │被告之自白      │                            │
├──┼────┼────┼────────────┼─────────┼──────────────┤
│ 六 │99年3 月│基隆市七│廖煌傑持用行動電話門號09│證人廖煌傑於警詢│李良德販賣第一級毒品，累犯，│
│    │11日上午│堵區某全│00000000號，與持用行動電│  之證言（99年度偵│處有期徒刑捌年。扣案之ＮＯＫ│
│    │6 時許  │國加油站│話門號0000000000號之李良│  字第2026號卷一第│ＩＡ牌行動電話壹具（含門號09│
│    │        │附近    │德聯繫，相約見面後，由李│  150頁）         │00000000號ＳＩＭ卡壹枚）、鏟│
│    │        │        │良德親自於左列時地將海洛│證人廖煌傑於偵訊│子壹支及夾鍊袋陸拾壹只均沒收│
│    │        │        │因二包出售予廖煌傑，並向│  之證言（99年度偵│。未扣案之販賣品所得新臺幣壹│
│    │        │        │廖煌傑收取價金一千元。  │  字第2026號卷一第│仟元沒收，如部或一部不能沒收│
│    │        │        │                        │  156頁）         │時，以其財抵償之。          │
│    │        │        │                        │通訊監察譯文（99│                            │
│    │        │        │                        │  年度偵字第2026號│                            │
│    │        │        │                        │  卷一第85頁正面）│                            │
│    │        │        │                        │被告之自白      │                            │
├──┼────┼────┼────────────┼─────────┼──────────────┤
│ 七 │99年3 月│基隆市七│廖煌傑持用行動電話門號09│證人廖煌傑於警詢│李良德販賣第一級毒品，累犯，│
│    │11日下午│堵區某全│00000000號，與持用行動電│  之證言（99年度偵│處有期徒刑捌年。扣案之ＮＯＫ│
│    │1 時許  │國加油站│話門號0000000000號之李良│  字第2026號卷一第│ＩＡ牌行動電話壹具（含門號09│
│    │        │附近    │德聯繫，相約見面後，由李│  16頁、第150頁） │00000000號ＳＩＭ卡壹枚）、鏟│
│    │        │        │良德親自於左列時地將海洛│證人廖煌傑於偵訊│子壹支及夾鍊袋陸拾壹只均沒收│
│    │        │        │因二包出售予廖煌傑，並向│  之證言（99年度偵│。未扣案之販賣毒品所得新臺幣│
│    │        │        │廖煌傑收取價金一千元。  │  字第2026號卷一第│壹仟元沒收，如全部或一部不能│
│    │        │        │                        │  156頁）         │沒收時，以其財產抵償之。    │
│    │        │        │                        │通訊監察譯文（99│                            │
│    │        │        │                        │  年度偵字第2026號│                            │
│    │        │        │                        │  卷一第85頁反面、│                            │
│    │        │        │                        │  第86頁正面）    │                            │
│    │        │        │                        │被告之自白      │                            │
├──┼────┼────┼────────────┼─────────┼──────────────┤
│ 八 │99年3 月│基隆市七│廖煌傑持用行動電話門號09│證人廖煌傑於警詢│李良德販賣第一級毒品，累犯，│
│    │12日晚上│堵區大華│00000000號，與持用行動電│  之證言（99年度偵│處有期徒刑捌年。扣案之ＮＯＫ│
│    │10時許  │一路84號│話門號0000000000號之李良│  字第2026號卷一第│ＩＡ牌行動電話壹具（含門號09│
│    │        │李良德之│德聯繫，相約見面後，由李│  16頁）          │00000000號ＳＩＭ卡壹枚）、鏟│
│    │        │住處    │良德親自於左列時地將海洛│證人廖煌傑於偵訊│子壹支及夾鍊袋陸拾壹只均沒收│
│    │        │        │因二包出售予廖煌傑，並向│  之證言（99年度偵│。未扣案之販賣毒品所得新臺幣│
│    │        │        │廖煌傑收取價金一千元。  │  字第2026號卷一第│壹仟元沒收，如全部或一部不能│
│    │        │        │                        │  156頁）         │沒收時，以其財產抵償之。    │
│    │        │        │                        │通訊監察譯文（99│                            │
│    │        │        │                        │  年度偵字第2026號│                            │
│    │        │        │                        │  卷一第89頁正面）│                            │
│    │        │        │                        │被告之自白      │                            │
├──┼────┼────┼────────────┼─────────┼──────────────┤
│ 九 │99年 3月│基隆市七│廖煌傑持用行動電話門號09│證人廖煌傑於警詢│李良德販賣第一級毒品，累犯，│
│    │13日晚上│堵區自治│00000000號，與持用行動電│  之證言（99年度偵│處有期徒刑捌年。扣案之ＮＯＫ│
│    │6 時許  │街附近  │話門號0000000000號之李良│  字第2026號卷一第│ＩＡ牌行動電話壹具（含門號09│
│    │        │        │德聯繫，相約見面後，由李│  16頁）          │00000000號ＳＩＭ卡壹枚）、鏟│
│    │        │        │良德親自於左列時地將海洛│證人廖煌傑於偵訊│子壹支及夾鍊袋陸拾壹只均沒收│
│    │        │        │因一包出售予廖煌傑，並向│  之證言（99年度偵│。未扣案之販賣毒品所得新臺幣│
│    │        │        │廖煌傑收取價金八百元。  │  字第2026號卷一第│捌佰元沒收，如全部或一部不能│
│    │        │        │                        │  156頁）         │沒收時，以其財產抵償之。    │
│    │        │        │                        │通訊監察譯文（99│                            │
│    │        │        │                        │  年度偵字第2026號│                            │
│    │        │        │                        │  卷一第91頁正面）│                            │
│    │        │        │                        │被告之自白      │                            │
├──┼────┼────┼────────────┼─────────┼──────────────┤
│ 十 │99年3 月│基隆市七│廖煌傑持用行動電話門號09│證人廖煌傑於警詢│李良德販賣第一級毒品，累犯，│
│    │18日上午│堵區大華│00000000號，與持用行動電│  之證言（99年度偵│處有期徒刑捌年。扣案之ＮＯＫ│
│    │9 時許  │一路84號│話門號0000000000號之李良│  字第2026號卷一第│ＩＡ牌行動電話壹具（含門號09│
│    │        │附近之全│德聯繫，相約見面後，由李│  17頁）          │00000000號ＳＩＭ卡壹枚）、鏟│
│    │        │國加油站│良德親自於左列時地將海洛│證人廖煌傑於偵訊│子壹支及夾鍊袋陸拾壹只均沒收│
│    │        │        │因二包出售予廖煌傑，並向│  之證言（99年度偵│。未扣案之販賣毒品所得新臺幣│
│    │        │        │廖煌傑收取價金一千元。  │  字第2026號卷一第│壹仟元沒收，如全部或一部不能│
│    │        │        │                        │  157頁）         │沒收時，以其財產抵償之。    │
│    │        │        │                        │通訊監察譯文（99│                            │
│    │        │        │                        │  年度偵字第2026號│                            │
│    │        │        │                        │  卷一第100 頁反面│                            │
│    │        │        │                        │  ）              │                            │
│    │        │        │                        │被告之自白      │                            │
├──┼────┼────┼────────────┼─────────┼──────────────┤
│十一│99年3 月│基隆市七│廖煌傑持用行動電話門號09│證人廖煌傑於警詢│李良德販賣第一級毒品，累犯，│
│    │24日下午│堵大華僑│00000000號，與持用行動電│  之證言（99年度偵│處有期徒刑捌年。扣案之ＮＯＫ│
│    │4 時許  │附近    │話門號0000000000號之李良│  字第2026號卷一第│ＩＡ牌行動電話壹具（含門號09│
│    │        │        │德聯繫，相約見面後，由李│  17頁）          │00000000號ＳＩＭ卡壹枚）、鏟│
│    │        │        │良德親自於左列時地將海洛│證人廖煌傑於偵訊│子壹支及夾鍊袋陸拾壹只均沒收│
│    │        │        │因二包出售予廖煌傑，並向│  之證言（99年度偵│。未扣案之販賣毒品所得新臺幣│
│    │        │        │廖煌傑收取價金一千元。  │  字第2026號卷一第│壹仟元沒收，如全部或一部不能│
│    │        │        │                        │  157頁）         │沒收時，以其財產抵償之。    │
│    │        │        │                        │通訊監察譯文（99│                            │
│    │        │        │                        │  年度偵字第2026號│                            │
│    │        │        │                        │  卷一第110 頁正面│                            │
│    │        │        │                        │  ）              │                            │
│    │        │        │                        │被告之自白      │                            │
├──┼────┼────┼────────────┼─────────┼──────────────┤
│十二│99年3 月│基隆市七│廖煌傑持用行動電話門號09│證人廖煌傑於警詢│李良德販賣第一級毒品，累犯，│
│    │24日晚上│堵區自治│00000000號，撥打李良德持│  之證言（99年度偵│處有期徒刑捌年。扣案之ＮＯＫ│
│    │8 時許  │街附近  │用之行動電話門號00000000│  字第2026號卷一第│ＩＡ牌行動電話壹具（含門號09│
│    │        │        │74號，經李良德之女友李佩│  17至18頁）      │00000000號ＳＩＭ卡壹枚）、鏟│
│    │        │        │娟（綽號「小娟」）代為接│證人廖煌傑於偵訊│子壹支及夾鍊袋陸拾壹只均沒收│
│    │        │        │聽，且將廖煌傑欲購買海洛│  之證言（99年度偵│。未扣案之販賣毒品所得新臺幣│
│    │        │        │因之意轉達予李良德後，由│  字第2026號卷一第│伍佰元沒收，如全部或一部不能│
│    │        │        │李良德親自於左列時地將海│  159頁）         │沒收時，以其財產抵償之。    │
│    │        │        │洛因一包出售予廖煌傑，並│通訊監察譯文（99│                            │
│    │        │        │向廖煌傑收取價金五百元。│  年度偵字第2026號│                            │
│    │        │        │                        │  卷一第111 頁反面│                            │
│    │        │        │                        │  ）              │                            │
│    │        │        │                        │被告之自白      │                            │
├──┼────┼────┼────────────┼─────────┼──────────────┤
│十三│99年3 月│基隆市七│廖煌傑持用行動電話門號09│證人廖煌傑於警詢│李良德販賣第一級毒品，累犯，│
│    │25日中午│堵某全國│00000000號，與持用行動電│  之證言（99年度偵│處有期徒刑捌年。扣案之ＮＯＫ│
│    │12時許  │加油站附│話門號0000000000號之李良│  字第2026號卷一第│ＩＡ牌行動電話壹具（含門號09│
│    │        │近      │德聯繫，相約見面後，由李│  18頁）          │00000000號ＳＩＭ卡壹枚）、鏟│
│    │        │        │良德親自於左列時地將海洛│證人廖煌傑於偵訊│子壹支及夾鍊袋陸拾壹只均沒收│
│    │        │        │因一包出售予廖煌傑，並向│  之證言（99年度偵│。未扣案之販賣毒品所得新臺幣│
│    │        │        │廖煌傑收取價金五百元。  │  字第2026號卷一第│伍佰元沒收，如全部或一部不能│
│    │        │        │                        │  157頁）         │沒收時，以其財產抵償之。    │
│    │        │        │                        │通訊監察譯文（99│                            │
│    │        │        │                        │  年度偵字第2026號│                            │
│    │        │        │                        │  卷一第112 頁反面│                            │
│    │        │        │                        │  ）              │                            │
│    │        │        │                        │被告之自白      │                            │
├──┼────┼────┼────────────┼─────────┼──────────────┤
│十四│99年4 月│基隆市七│由廖煌傑至李良德之住處，│證人廖煌傑於偵訊│李良德販賣第一級毒品，累犯，│
│    │17日上午│堵區大華│李良德親自於左列時地將海│  之證言（99年度偵│處有期徒刑捌年。扣案之鏟子壹│
│    │6 時許  │一路84號│洛因一包出售予廖煌傑，並│  字第2026號卷一第│支及夾鍊袋陸拾壹只均沒收。未│
│    │        │李良德之│向廖煌傑收取價金五百元。│  157頁）         │扣案之販賣毒品所得新臺幣伍佰│
│    │        │住處    │                        │被告之自白      │元沒收，如全部或一部不能沒收│
│    │        │        │                        │                  │時，以其財產抵償之。        │
└──┴────┴────┴────────────┴─────────┴──────────────┘
【附表貳】李良德販賣海洛因予許展昭（共一次）
┌──┬────┬────┬────────────┬─────────┬──────────────┐
│編號│交易時間│交易地點│  交易方式、價格及數量  │   卷附相關證據   │主  文（所犯罪名及所處之刑）│
│    │        │        │ （價格單位：新臺幣元） │                  │                            │
├──┼────┼────┼────────────┼─────────┼──────────────┤
│ 一 │99年3 月│基隆市七│許展昭以(02)24561134號撥│證人許展昭於警詢│李良德販賣第一級毒品，累犯，│
│    │3 日晚上│堵區大華│打李良德持用之行動電話門│  之證言（99年度偵│處有期徒刑捌年。扣案之ＮＯＫ│
│    │9 時許  │一路84號│號0000000000號聯繫，相約│  字第2026號卷二第│ＩＡ牌行動電話壹具（含門號09│
│    │        │李良德之│見面，許展昭旋至李良德之│  225至226頁）    │00000000號ＳＩＭ卡壹枚）、鏟│
│    │        │住處門口│住處，李良德親自於左列時│證人許展昭於偵訊│子壹支及夾鍊袋陸拾壹只均沒收│
│    │        │        │地將海洛因一包出售予許展│  之證言（99年度偵│。未扣案之販賣毒品所得新臺幣│
│    │        │        │昭，並向許展昭收取價金五│  字第2026號卷二第│伍佰元沒收，如全部或一部不能│
│    │        │        │百元。                  │  251至253頁）    │沒收時，以其財產抵償之。    │
│    │        │        │                        │通訊監察譯文（99│                            │
│    │        │        │                        │  年度偵字第2026號│                            │
│    │        │        │                        │  卷二第227 頁正面│                            │
│    │        │        │                        │  ）              │                            │
│    │        │        │                        │被告之自白      │                            │
└──┴────┴────┴────────────┴─────────┴──────────────┘
【附表】李良德販賣海洛因予朱佑翔（共三次）
┌──┬────┬────┬────────────┬─────────┬──────────────┐
│編號│交易時間│交易地點│  交易方式、價格及數量  │   卷附相關證據   │主  文（所犯罪名及所處之刑）│
│    │        │        │ （價格單位：新臺幣元） │                  │                            │
├──┼────┼────┼────────────┼─────────┼──────────────┤
│ 一 │99年3 月│基隆市七│朱佑翔持用行動電話門號09│證人朱佑翔於警詢│李良德販賣第一級毒品，累犯，│
│    │3 日上午│堵區自治│00000000號，與持用行動電│  之證言（99年度偵│處有期徒刑捌年。扣案之ＮＯＫ│
│    │10時許  │街、南興│話門號0000000000號之李良│  字第2026號卷二第│ＩＡ牌行動電話壹具（含門號09│
│    │        │路口之廟│德聯繫，相約見面後，由李│  229至230頁）    │00000000號ＳＩＭ卡壹枚）、鏟│
│    │        │口附近  │良德親自於左列時地將海洛│證人朱佑翔於偵訊│子壹支及夾鍊袋陸拾壹只均沒收│
│    │        │        │因一包出售予朱佑翔，並向│  之證言（99年度偵│。未扣案之販賣毒品所得新臺幣│
│    │        │        │朱佑翔收取價金五百元。  │  字第2026號卷二第│伍佰元沒收，如全部或一部不能│
│    │        │        │                        │  第289頁）       │沒收時，以其財產抵償之。    │
│    │        │        │                        │通訊監察譯文（99│                            │
│    │        │        │                        │  年度偵字第2026號│                            │
│    │        │        │                        │  卷二第232 頁正面│                            │
│    │        │        │                        │  ）              │                            │
│    │        │        │                        │被告之自白      │                            │
├──┼────┼────┼────────────┼─────────┼──────────────┤
│ 二 │99年3 月│基隆市七│朱佑翔持用行動電話門號09│證人朱佑翔於警詢│李良德販賣第一級毒品，累犯，│
│    │10日下午│堵區大華│00000000號，與持用行動電│  之證言（99年度偵│處有期徒刑捌年。扣案之ＮＯＫ│
│    │2 時許  │一路84號│話門號0000000000號之李良│  字第2026號卷二第│ＩＡ牌行動電話壹具（含門號09│
│    │        │李良德之│德聯繫，相約見面後，由李│  230頁）         │00000000號ＳＩＭ卡壹枚）、鏟│
│    │        │住處門外│良德親自於左列時地將海洛│證人朱佑翔於偵訊│子壹支及夾鍊袋陸拾壹只均沒收│
│    │        │        │因一包出售予朱佑翔，並向│  之證言（99年度偵│。未扣案之販賣毒品所得新臺幣│
│    │        │        │朱佑翔收取價金五百元。  │  字第2026號卷二第│伍佰元沒收，如全部或一部不能│
│    │        │        │                        │  第289頁）       │沒收時，以其財產抵償之。    │
│    │        │        │                        │通訊監察譯文（99│                            │
│    │        │        │                        │  年度偵字第2026號│                            │
│    │        │        │                        │  卷二第232 頁正面│                            │
│    │        │        │                        │  ）              │                            │
│    │        │        │                        │被告之自白      │                            │
├──┼────┼────┼────────────┼─────────┼──────────────┤
│ 三 │99年3 月│基隆市七│朱佑翔持用行動電話門號09│證人朱佑翔於警詢│李良德販賣第一級毒品，累犯，│
│    │14日中午│堵火車站│00000000號，與持用行動電│  之證言（99年度偵│處有期徒刑捌年。扣案之ＮＯＫ│
│    │11時許  │附近    │話門號0000000000號之李良│  字第2026號卷二第│ＩＡ牌行動電話壹具（含門號09│
│    │        │        │德聯繫，相約見面後，由李│  230頁）         │00000000號ＳＩＭ卡壹枚）、鏟│
│    │        │        │良德親自於左列時地將海洛│證人朱佑翔於偵訊│子壹支及夾鍊袋陸拾壹只均沒收│
│    │        │        │因一包出售予朱佑翔，並向│  之證言（99年度偵│。未扣案之販賣毒品所得新臺幣│
│    │        │        │朱佑翔收取價金五百元。  │  字第2026號卷二第│伍佰元沒收，如全部或一部不能│
│    │        │        │                        │  第289頁）       │沒收時，以其財產抵償之。    │
│    │        │        │                        │通訊監察譯文（99│                            │
│    │        │        │                        │  年度偵字第2026號│                            │
│    │        │        │                        │  卷二第233 頁正面│                            │
│    │        │        │                        │  ）              │                            │
│    │        │        │                        │被告之自白      │                            │
└──┴────┴────┴────────────┴─────────┴──────────────┘
【附表肆】李良德販賣海洛因予張春（共八次）
┌──┬────┬────┬────────────┬─────────┬──────────────┐
│編號│交易時間│交易地點│  交易方式、價格及數量  │   卷附相關證據   │主  文（所犯罪名及所處之刑）│
│    │        │        │ （價格單位：新臺幣元） │                  │                            │
├──┼────┼────┼────────────┼─────────┼──────────────┤
│ 一 │99年3 月│基隆市七│張春持用行動電話門號0916│證人張春於警詢之│李良德販賣第一級毒品，累犯，│
│    │4 日凌晨│堵區崇禮│359351號，與持用行動電話│  證言（99年度偵字│處有期徒刑捌年。扣案之ＮＯＫ│
│    │4 時許  │街55之 3│門號0000000000號之李良德│  第2026號卷一第21│ＩＡ牌行動電話壹具（含門號09│
│    │        │號張春之│聯繫，相約見面後，由李良│  至23頁、第171 頁│00000000號ＳＩＭ卡壹枚）、鏟│
│    │        │住處    │德親自於左列時地將海洛因│  ）              │子壹支及夾鍊袋陸拾壹只均沒收│
│    │        │        │一包出售予張春，價金一千│證人張春於偵訊之│。未扣案之販賣毒品所得新臺幣│
│    │        │        │元賒欠，張春於二日後交付│  證言（99年度偵字│壹仟元沒收，如全部或一部不能│
│    │        │        │價金一千元予李良德。    │  第2026號卷二第26│沒收時，以其財產抵償之。    │
│    │        │        │                        │  4頁）           │                            │
│    │        │        │                        │通訊監察譯文（99│                            │
│    │        │        │                        │  年度偵字第2026號│                            │
│    │        │        │                        │  卷一第173 頁正面│                            │
│    │        │        │                        │  ）              │                            │
│    │        │        │                        │被告之自白      │                            │
├──┼────┼────┼────────────┼─────────┼──────────────┤
│ 二 │99年3 月│同上    │張春持用行動電話門號0916│證人張春於警詢之│李良德販賣第一級毒品，累犯，│
│    │6 日上午│        │359351號，與持用行動電話│  證言（99年度偵字│處有期徒刑捌年。扣案之ＮＯＫ│
│    │8 時許  │        │門號0000000000號之李良德│  第2026號卷一第17│ＩＡ牌行動電話壹具（含門號09│
│    │        │        │聯繫，相約見面後，由李良│  1頁）           │00000000號ＳＩＭ卡壹枚）、鏟│
│    │        │        │德親自於左列時地將海洛因│證人張春於偵訊之│子壹支及夾鍊袋陸拾壹只均沒收│
│    │        │        │一包出售予張春，並向張春│  證言（99年度偵字│。未扣案之販賣毒品所得新臺幣│
│    │        │        │收取價金五百元。        │  第2026號卷二第26│伍佰元沒收，如全部或一部不能│
│    │        │        │                        │  4頁）           │沒收時，以其財產抵償之。    │
│    │        │        │                        │通訊監察譯文（99│                            │
│    │        │        │                        │  年度偵字第2026號│                            │
│    │        │        │                        │  卷一第173 頁正面│                            │
│    │        │        │                        │  ）              │                            │
│    │        │        │                        │被告之自白      │                            │
├──┼────┼────┼────────────┼─────────┼──────────────┤
│ 三 │99年3 月│同上    │張春持用行動電話門號0916│證人張春於警詢之│李良德販賣第一級毒品，累犯，│
│    │6 日晚上│        │359351號，與持用行動電話│  證言（99年度偵字│處有期徒刑捌年。扣案之ＮＯＫ│
│    │8 時許  │        │門號0000000000號之李良德│  第2026號卷一第17│ＩＡ牌行動電話壹具（含門號09│
│    │        │        │聯繫，相約見面後，由李良│  1頁）           │00000000號ＳＩＭ卡壹枚）、鏟│
│    │        │        │德親自於左列時地將海洛因│證人張春於偵訊之│子壹支及夾鍊袋陸拾壹只均沒收│
│    │        │        │一包出售予張春，並向張春│  證言（99年度偵字│。未扣案之販賣毒品所得新臺幣│
│    │        │        │收取價金五百元。        │  第2026號卷二第26│伍佰元沒收，如全部或一部不能│
│    │        │        │                        │  5頁）           │沒收時，以其財產抵償之。    │
│    │        │        │                        │通訊監察譯文（99│                            │
│    │        │        │                        │  年度偵字第2026號│                            │
│    │        │        │                        │  卷一第173 頁正面│                            │
│    │        │        │                        │  ）              │                            │
│    │        │        │                        │被告之自白      │                            │
├──┼────┼────┼────────────┼─────────┼──────────────┤
│ 四 │99年3 月│同上    │張春持用行動電話門號0916│證人張春於警詢之│李良德販賣第一級毒品，累犯，│
│    │8 日上午│        │359351號，與持用行動電話│  證言（99年度偵字│處有期徒刑捌年。扣案之ＮＯＫ│
│    │10時許  │        │門號0000000000號之李良德│  第2026號卷一第17│ＩＡ牌行動電話壹具（含門號09│
│    │        │        │聯繫，相約見面後，由李良│  1頁）           │00000000號ＳＩＭ卡壹枚）、鏟│
│    │        │        │德親自於左列時地將海洛因│證人張春於偵訊之│子壹支及夾鍊袋陸拾壹只均沒收│
│    │        │        │一包出售予張春，並向張春│  證言（99年度偵字│。未扣案之販賣毒品所得新臺幣│
│    │        │        │收取價金五百元。        │  第2026號卷二第26│伍佰元沒收，如全部或一部不能│
│    │        │        │                        │  5頁）           │沒收時，以其財產抵償之。    │
│    │        │        │                        │通訊監察譯文（99│                            │
│    │        │        │                        │  年度偵字第2026號│                            │
│    │        │        │                        │  卷一第173 頁正面│                            │
│    │        │        │                        │  ）              │                            │
│    │        │        │                        │被告之自白      │                            │
├──┼────┼────┼────────────┼─────────┼──────────────┤
│ 五 │99年3 月│同上    │張春持用行動電話門號0916│證人張春於警詢之│李良德販賣第一級毒品，累犯，│
│    │10日上午│        │359351號，與持用行動電話│  證言（99年度偵字│處有期徒刑捌年。扣案之ＮＯＫ│
│    │8 時許  │        │門號0000000000號之李良德│  第2026號卷一第17│ＩＡ牌行動電話壹具（含門號09│
│    │        │        │聯繫，相約見面後，由李良│  1頁）           │00000000號ＳＩＭ卡壹枚）、鏟│
│    │        │        │德親自於左列時地將海洛因│證人張春於偵訊之│子壹支及夾鍊袋陸拾壹只均沒收│
│    │        │        │一包出售予張春，並向張春│  證言（99年度偵字│。未扣案之販賣毒品所得新臺幣│
│    │        │        │收取價金五百元。        │  第2026號卷二第26│伍佰元沒收，如全部或一部不能│
│    │        │        │                        │  5頁）           │沒收時，以其財產抵償之。    │
│    │        │        │                        │通訊監察譯文（99│                            │
│    │        │        │                        │  年度偵字第2026號│                            │
│    │        │        │                        │  卷一第173 頁反面│                            │
│    │        │        │                        │  ）              │                            │
│    │        │        │                        │被告之自白      │                            │
├──┼────┼────┼────────────┼─────────┼──────────────┤
│ 六 │99年3 月│同上    │張春持用行動電話門號0916│證人張春於警詢之│李良德販賣第一級毒品，累犯，│
│    │10日晚上│        │359351號，與持用行動電話│  證言（99年度偵字│處有期徒刑捌年。扣案之ＮＯＫ│
│    │11時許  │        │門號0000000000號之李良德│  第2026號卷一第17│ＩＡ牌行動電話壹具（含門號09│
│    │        │        │聯繫，相約見面後，由李良│  1頁）           │00000000號ＳＩＭ卡壹枚）、鏟│
│    │        │        │德親自於左列時地將海洛因│證人張春於偵訊之│子壹支及夾鍊袋陸拾壹只均沒收│
│    │        │        │一包出售予張春，並向張春│  證言（99年度偵字│。未扣案之販賣毒品所得新臺幣│
│    │        │        │收取價金五百元。        │  第2026號卷二第26│伍佰元沒收，如全部或一部不能│
│    │        │        │                        │  6頁）           │沒收時，以其財產抵償之。    │
│    │        │        │                        │通訊監察譯文（99│                            │
│    │        │        │                        │  年度偵字第2026號│                            │
│    │        │        │                        │  卷一第173 頁反面│                            │
│    │        │        │                        │  ）              │                            │
│    │        │        │                        │被告之自白      │                            │
├──┼────┼────┼────────────┼─────────┼──────────────┤
│ 七 │99年3 月│同上    │張春持用行動電話門號0916│證人張春於警詢之│李良德販賣第一級毒品，累犯，│
│    │11日下午│        │359351號，與持用行動電話│  證言（99年度偵字│處有期徒刑捌年。扣案之ＮＯＫ│
│    │1 時許  │        │門號0000000000號之李良德│  第2026號卷一第17│ＩＡ牌行動電話壹具（含門號09│
│    │        │        │聯繫，相約見面後，由李良│  2頁）           │00000000號ＳＩＭ卡壹枚）、鏟│
│    │        │        │德親自於左列時地將海洛因│證人張春於偵訊之│子壹支及夾鍊袋陸拾壹只均沒收│
│    │        │        │一包出售予張春，並向張春│  證言（99年度偵字│。未扣案之販賣毒品所得新臺幣│
│    │        │        │收取價金五百元。        │  第2026號卷二第26│伍佰元沒收，如全部或一部不能│
│    │        │        │                        │  6頁）           │沒收時，以其財產抵償之。    │
│    │        │        │                        │通訊監察譯文（99│                            │
│    │        │        │                        │  年度偵字第2026號│                            │
│    │        │        │                        │  卷一第174 頁正面│                            │
│    │        │        │                        │  ）              │                            │
│    │        │        │                        │被告之自白      │                            │
├──┼────┼────┼────────────┼─────────┼──────────────┤
│ 八 │99年3 月│同上    │張春持用行動電話門號0916│證人張春於警詢之│李良德販賣第一級毒品，累犯，│
│    │12日凌晨│        │359351號，與持用行動電話│  證言（99年度偵字│處有期徒刑捌年。扣案之ＮＯＫ│
│    │1 時許  │        │門號0000000000號之李良德│  第2026號卷一第17│ＩＡ牌行動電話壹具（含門號09│
│    │        │        │聯繫，相約見面後，由李良│  2頁）           │00000000號ＳＩＭ卡壹枚）、鏟│
│    │        │        │德親自於左列時地將海洛因│證人張春於偵訊之│子壹支及夾鍊袋陸拾壹只均沒收│
│    │        │        │一包出售予張春，並向張春│  證言（99年度偵字│。未扣案之販賣毒品所得新臺幣│
│    │        │        │收取價金五百元。        │  第2026號卷二第26│伍佰元沒收，如全部或一部不能│
│    │        │        │                        │  6頁）           │沒收時，以其財產抵償之。    │
│    │        │        │                        │通訊監察譯文（99│                            │
│    │        │        │                        │  年度偵字第2026號│                            │
│    │        │        │                        │  卷一第174 頁正面│                            │
│    │        │        │                        │  ）              │                            │
│    │        │        │                        │被告之自白      │                            │
└──┴────┴────┴────────────┴─────────┴──────────────┘
【附表伍】李良德轉讓海洛因予陳詩涵（共一次）
┌──┬────┬────┬─────────┬─────────┬──────────────┐
│編號│轉讓時間│轉讓地點│轉讓方式及轉讓數量│   卷附相關證據   │主  文（所犯罪名及所處之刑）│
├──┼────┼────┼─────────┼─────────┼──────────────┤
│ 一 │99年3 月│基隆市七│陳詩涵因毒癮發作，│證人陳詩涵於警詢│李良德轉讓第一級毒品，累犯，│
│    │4 日下午│堵區自強│以其持用之行動電話│  之證言（99年度偵│處有期徒刑捌月。扣案之ＮＯＫ│
│    │4 時許  │路56之 2│門號0000000000號，│  字第2026號卷一第│ＩＡ牌行動電話壹具（含門號09│
│    │        │號      │撥打李良德持用之行│  25至31頁）      │00000000號ＳＩＭ卡壹枚）沒收│
│    │        │        │動電話門號00000000│證人陳詩涵於偵訊│。                          │
│    │        │        │74號聯繫，相約見面│  之證言（99年度偵│                            │
│    │        │        │後，由李良德親自於│  字第2026號卷二第│                            │
│    │        │        │左列時地將海洛因少│  323至325頁）    │                            │
│    │        │        │許無償轉讓予陳詩涵│通訊監察譯文（99│                            │
│    │        │        │，供陳詩涵施用。  │  年度偵字第2026號│                            │
│    │        │        │                  │  卷一第74頁正面）│                            │
│    │        │        │                  │被告之自白      │                            │
└──┴────┴────┴─────────┴─────────┴──────────────┘

司法院資訊處製作；財團法人民間司法改革基金會備份。
